# 非国有企业同一合并评估问题

提问人：tpatw 时间：2013-12-04 16:07:21
非国有企业同一合并是否需要审计及评估。 A集团（非国有企业）下面有控股子公司B与C，现在A将B的股份全部转让给C，请问：B公司是否必须审计及评估？ 如果不审计及评估，仅按照帐面金额作为转让价款是否合理？工商及税务方面会有问题吗？谢谢

回答人：chenyiwei
这个问题并没有强制性的要求。但为了体现交易的公允性，以及为了方便重组完成后C公司个别报表层面上对B的长期股权投资的投资成本确定，以及相关的合并报表编制问题，还是建议尽可能对合并日的被合并方财务报表实施审计。对于评估，主要是作为交易作价的参考，以及可用于向税务机关证明关联交易是按照目标资产的公允价值确定交易价格。

提问人：61309 时间：2013-12-05 21:34:14
请问陈老师，如果上例中A公司以控股B公司股权增资控股C公司，有关文件规定股权投资需要评估，那么，C公司是以B公司股权经审计账面金额还是评估（公允价值）计入实收资本(权益）？

回答人：chenyiwei
原则上仍按长期股权投资准则第三条第（一）项规定，依据B公司的帐面净资产值确定。